【裁判字號】    98,抗,1137
【裁判日期】    981103
【裁判案由】    不服延長羈押
【裁判全文】
臺灣高等法院刑事裁定                  98年度抗字第1137號
抗  告  人  甲○○
                    (
上列抗告人因不服延長羈押案件，不服臺灣板橋地方法院中華民
國98年10月13日裁定（98年度訴字第2754號），提起抗告，本院
裁定如下：
    主  文
原裁定撤銷，發回台灣板橋地方法院。
    理  由
一、原裁定意旨略以：被告甲○○因違反毒品危害防制條例案件
    ，本院前以被告犯罪嫌疑重大，並有刑事訴訟法第101條第1
    項第2款、第3款所定之情形，認有羈押必要，於民國（下同
    ）98年8月5日裁定羈押，並禁止接見、通信。茲經本院訊問
    後，認被告犯罪嫌疑重大，而仍有刑事訴訟法第101條第1項
    第3款所定之情形，故有繼續羈押之必要，應自98年11月5日
    起延長羈押2月；至於原禁止接見、通信部分，因業經詰問
    相關證人完畢，已核無勾串共犯或證人之虞，故解除禁止接
    見通信云云。
二、抗告意旨略以：本件原審裁定並未敘明何以被告犯罪嫌疑重
    大，而有羈押之必要，又對於被告究係何事實足證被告所犯
    為最重本刑5年以上有期徒刑之罪，均未載明，其所為之延
    長羈押裁定尚有裁定不備理由之疏漏。另被告尚有另案待入
    監執行，其並無非予羈押難保全證據，或難以遂行訴訟程序
    之情形，即應無羈押之必要性云云。
三、經查：
(一)按刑事訴訟法第223條規定：判決應敘述理由，得為抗告或
    駁回聲明之裁定亦同。本件，係關於延長羈押之裁定，依法
    得為抗告，依上開規定，應敘述何以有延長羈押必要之理由
    。又羈押之要件為被告犯罪嫌疑重大、有法定之羈押原因、
    羈押之必要性。所謂「羈押之必要性」，就一般羈押而言，
    係指「非予羈押，顯難進行追訴、審判或執行」，始能認為
    合乎必要性，此於延長羈押時，乃最須再加審酌之事項。查
    原審本依刑事訴訟法第101條第1項第2款、第3款規定，諭知
    被告應予羈押，嗣原裁定認被告業經交互詰問，已無勾串共
    犯或證人之虞，然其犯罪嫌疑重大，而仍有刑事訴訟法第10
    1條第1項第3款所定之情形，故有繼續羈押之必要云云。顯
    將被告犯罪嫌疑重大、有法定之羈押原因二者，逕認定被告
    即有繼續羈押之必要，而未進一步審酌有無「非予羈押，顯
    難進行追訴、審判或執行」之情形，依上開說明，自有理由
    不備之違法。
(二)又司法院釋字第665號解釋理由略以：「刑事訴訟法第101條
    第1項第3款規定之羈押，係因被告所犯為死刑、無期徒刑或
    最輕本刑為5年以上有期徒刑之罪者，其可預期判決之刑度
    既重，該被告為規避刑罰之執行而妨礙追訴、審判程序進行
    之可能性增加，國家刑罰權有難以實現之危險，該規定旨在
    確保訴訟程序順利進行，使國家刑罰權得以實現，以維持重
    大之社會秩序及增進重大之公共利益，其目的洵屬正當。又
    基於憲法保障人民身體自由之意旨，被告犯上開條款之罪嫌
    疑重大者，仍應有相當理由認為其有逃亡、湮滅、偽造、變
    造證據或勾串共犯或證人等之虞，法院斟酌命該被告具保、
    責付或限制住居等侵害較小之手段，均不足以確保追訴、審
    判或執行程序之順利進行，始符合該條款規定，非予羈押，
    顯難進行追訴、審判或執行之要件」。原裁定既僅以刑事訴
    訟法第101條第1項第3款規定諭知延長羈押，且認被告已無
    勾串共犯或證人之虞，自應依上開解釋意旨，說明其有逃亡
    (如被告另案待入監執行)或湮滅、偽造、變造證據之虞，非
    予羈押，不足以確保追訴、審判或執行程序之順利進行之情
    形，始符合上開解釋之意旨。
四、綜上，本件抗告，核有理由，應由本院將原裁定撤銷，發回
    原審法院另為適法之裁定。
五、據上論結，應依刑事訴訟法第413條前段，裁定如主文。
中    華    民    國    98    年    11    月    3     日
                  刑事第十七庭  審判長法  官  趙功恆
                                      法  官  陳憲裕
                                      法  官  陳世宗
以上正本證明與原本無異。
不得再抗告。
                                      書記官  魏汝萍
中    華    民    國    98    年    11    月    3     日


司法院資訊處製作；財團法人民間司法改革基金會備份。
